# 请教陈版-股东外币借款转增股本的汇率

提问人：tracy0920 时间：2013-11-22 10:46:12
请教陈版：
公司于20×2年获得股东借款USD100M, 借入当时汇率为6.8. 由于为美元借款，因此一直有做汇兑损益调整。 2013 年，该笔借款需要转增股本，董事会决议日汇率已跌至6.2 但是当地的发改委要求必须按照6.8，即借入当时的汇率折合人民币作为股本增加金额。 目前一切增资手续办理完毕，已按照6.8的汇率增资。但是由此产生的差异是否能计入资本公积借方？ 还是做其他科目？ 谢谢

回答人：chenyiwei
当地发改委的要求是不合理的，不符合国家工商行政管理总局、商务部、海关总署、国家外汇管理局“关于印发《关于外商投资的公司审批登记管理法律适用若干问题的执行意见》的通知”（工商外企字[2006]81号）第八条“作为公司注册资本的外币与人民币或者外币与外币之间的折算，应按发生（缴款）当日中国人民银行公布的汇率的中间价计算”的规定。因为当初收到资金是以借款的名义，因此收到借款资金之日不能理解为此处规定中的“发生（缴款）当日”。